臺北高等行政法院判決
　　　　　　　　　　　　　　　　　　 95年度簡字第00654號
原　　　告　甲○○○○○○○○.
被　　　告　中央健康保險局台北分局
代　表　人　乙○○經理）住同.
上列當事人間因全民健康保險事件，原告不服行政院衛生署中華
民國95年7月3日衛署訴字第0950022538號訴願決定，提起行政訴
訟。本院判決如下：
　　主  文
原告之訴駁回。
訴訟費用原告負擔。
　　事  實
壹、事實概要：
    查原告與中央健康保險局（下稱健保局）簽有全民健康保險
    特約醫事服務機構合約（特約醫院、診所適用），辦理全民
    健保醫療業務，其因向被告申報張家綾、林蔡美智、孫永臣
    、柳鑾及吳世珠等5案於民國（下同）93年8月份及同年12月
    份之門診診療費用，經被告以依據病歷記載及病況，尚不需
    使用該項治療或施行該項處置，而不予給付。原告不服，向
    全民健康保險爭議審議委員會申請爭議審議，經審定駁回，
    提起訴願，亦遭訴願不受理，遂向本院提起行政訴訟。
貳、兩造聲明：
一、原告聲明：
(一)請求給付申請保險對象張家綾、林蔡美智、孫永臣、柳鑾及
    吳世珠等5案之93年8月、93年12月門診診療費用。
(二)給付期間延遲給付之法定利息年利率百分之五。
二、被告聲明：
    原告之訴駁回。
參、兩造之陳述：
一、原告主張之理由：
(一)全民健康保險特約醫事服務機構醫療費用申請之抽審、申復
    與爭議審議等之專業審查，原本分屬不同層級之醫療專業審
    查。即使是醫療專業審查，其審查標準亦應有所本，不應依
    個別審核醫師個人喜好不同任意為之，並於發生問題後再相
    互掩護枉顧事實，系爭5個案件並不全然是醫療專業問題，
    反倒是法規適用及程序的合法性等問題佔大部分。
(二)原告完全依照「抗微生物劑用藥給付規定通則」以及「耳鼻
    喉科審查注意事項」之耳鼻喉局部治療適應症範圍之要件（
    indications）據實紀錄、處置及申報，病歷記載儘量以中
    文表達並輔以圖示，唯恐審核醫師不明之處也於申復清單及
    爭議審議申請書中詳細以中、英文對照清楚解釋，惟原告無
    法得到專業審核一致性及明確性的審核對待。對於原告有利
    之處刻意忽略，相同類型案件卻有不同之處理標準，申復及
    爭議審議甚至訴外裁判。
(三)所謂的醫療專業審查只是依據審核醫師相互間內部議定所謂
    的合理性執行，並未依照相關審查注意事項的要件辦理。其
    結果無法為原告預見及遵從，導致原告權益受損，實有假醫
    學專業之名行逾越法規範之實。
(四)對於被告再次專業審查不予支付理由，說明如下：
１、被告稱「本案未提相關設備之證明」：
    本案已於林蔡美智、孫永臣、柳鑾、吳世珠申複清單註明附
    相片及相關條文。被告如懷疑原告並未設有相關設備，實可
    依全民健康保險醫事服務機構醫療服務審查辦法進行實地審
    查。
２、被告稱「又如序號4.柳巒病歷中只有sinus lavage之處理，
    需在麻醉情況下，備有相關器械及操作技巧，才能達制鼻竇
    沖洗，而非一般知抽吸，實施人員應有相關之訓練。」：
(1)、序號4.柳巒病歷中所做的處置主要係針對(1)化膿性扁桃腺炎
    with muocus pus的膿汁抽吸及局部塗藥，以及(2)鼻竇炎、
    鼻濃痂、膿鼻涕的膿汁抽吸及局部塗藥。因此，該件只要有
    化膿性扁桃腺之診斷（傷病名稱）便足以實施54019C處置。
(2)、所謂sinus lavage之處理實為鼻濃痂、膿鼻涕不易抽吸，故
    於抽吸之前以生理食鹽水灌入鼻腔沖洗後抽吸之描述。並非
    如再次專業審查醫師所言之項目，否則該次的申請項目應為
    支付點數更高的（54024C鼻腔沖洗）或（54029C上額竇穿次
    沖洗），而不是支付點數較低的（54019C膿或痂皮之取出或
    抽吸）。所以，麻醉或特別的訓練是不需要的。
３、被告稱「這些案例實際上都是一般上呼吸道感染，只需一般
    之單純局部處理及塗藥即可，亦即已含於基本診療費內，不
    另給付。」：
    相關案例的傷病名稱及診斷皆為急性扁桃腺炎以及急性蝶竇
    炎，並非如再次專業審查醫師所言之一般上呼吸道感染，完
    全符合「家庭醫學科審查注意事項」以及「耳鼻喉科審查注
    意事項」耳鼻喉局部治療適應症範圍之要件，應予支付，除
    非被告實地訪查病人確認不是事實。
二、被告主張之理由：
(一)原告為辦理全民健康保險業務，與被告簽訂全民健康保險特
    約醫事服務機構合約，依合約第1條第1項規定，原告應遵守
    健保法、健保法施行細則、全民健康保險醫事服務機構特約
    及管理辦法、全民健康保險醫療辦法、全民健康保險醫事服
    務機構醫療服務審查辦法及其他相關法令辦理各項醫療服務
    業務。
(二)依全民健康保險法第51條第1項規定：醫療費用支付標準及
    藥價基準，由保險人及保險醫事服務機構共同擬訂，報請主
    管機關核定。同法第52條規定：保險人為審查保險醫事服務
    機構辦理本保險之醫療服務項目、數量及品質，應遴聘具有
    臨床或實際經驗之醫藥專家，組成醫療服務審查委員會；其
    審查辦法，由主管機關定之。另依全民健康保險醫事服務機
    構醫療服務審查辦法第15條規定：保險醫事服務機構申報醫
    療服務案件，經專業審查有下列情形之一者，應不予支付不
    當部分之服務，並註明不予支付內容及理由。1、治療與病
    情診斷不符。．．．4、治療內容與保險支付標準規定不符
    。．．．7、病歷記載不完整無法支持其診斷與治療內容。
    ．．．17、其他違反相關法令或醫療品質不符專業認定。又
    全民健康保險醫事服務機構特約及管理辦法第22條規定略以
    ：特約醫院及診所對保險對象門診及住院診療之症狀與病情
    變化之診斷、醫事檢驗．．．應於病歷詳細記載。
(三)被告於初審時如有核減意見，均於特約醫事服務機構門診醫
    療服務點數及醫令清單上列出被告專業審查不予支付理由代
    碼；申復時如不予補付，亦會於門診診療費用申復清單審核
    意見欄註明被告不予補付理由。
(四)原告循訴願救濟途徑亦遭行政院衛生署以程序不合法「訴願
    不受理」，向鈞院提起行政訴訟，被告為慎重起見，將張家
    綾等5案再次送專業審查，結果仍不同意給付。
　　理  由
壹、兩造不爭之事實及兩造爭點：
    如事實欄所述之事實，業據提出門診醫療服務點數及醫令清
    單、病歷、門診診療費用申復清單為証，為兩造所不爭執，
    兩造爭點厥為：
一、被告核減理由是否與病情無關？
二、被告是否違反修正前全民健康保險醫事服務機構特約及管理
    辦法第22條之規定？
三、被告是否違反全民健康保險醫事服務機構醫療服務審查辦法
    、全民健康保險西醫基層醫療費用審查注意事項之規定？
參、本院之判斷：
一、醫事服務機關必須要舉証証明保險人醫師之審核結果已達於
    「錯誤」之程度，才可推翻保險人之審核結果：
（一）按當事人主張有利於己之事實者，就其事實有舉證之責任
      ，民事訴訟法第277 條前段定有明文，依行政訴訟法第
      136 條之規定，上開規定為行政訴訟程序所準用。又一般
      商業保險制度之給付程序，係於保險事故發生時，先由保
      險人認定約定之保險事故是否發生，並依個別保險契約決
      定是否及如何理賠，因而保險人在事故認定及給付決定上
      ，縱令受到保險契約之限制，仍處於優勢或主導之地位。
      反觀全民健保制度因屬於社會保險之一環，而其制度設計
      雖亦係從保險之觀點出發，惟在制度上其保險事故實際上
      是由被保險人自行認定，並由於實際提供給付者係保險醫
      事服務機構，因而不待保險人之核定，即由保險醫事服務
      機構先行提供醫療及藥品之給付，保險人無法掌控保險給
      付之過程，且負擔甚高之風險與責任。因此在健保制度設
      計上，必須「透過對保險醫事服務機構之嚴格監督」，以
      強化保險人之角色功能。易言之，在健保制度所具有之社
      會保險之特質下，人數眾多、需求各異之被保險人既然在
      理論上及實務上，均難於受領保險給付時受到保險人之掌
      控，則為求健全經營，乃被轉化成保險人對保險醫事服務
      機構之掌控，即保險人透過數量較為有限的保險醫事服務
      機構的管理，以回復前開保險法律關係現實不對等性，並
      進而抑制保險給付之不法與不當的需求，從而直接提供健
      保給付之醫事服務機構，必須以嚴格之標準把守給付關口
      ，就「醫療行為確有必要」、「並非無效或過度治療」等
      給付要件，醫事服務機關即應負嚴格之舉証責任。當保險
      人審查醫師之專業意見與醫事服務機關不同時，醫事服務
      機關必須要舉証証明保險人醫師之審核結果已達於「錯誤
      」之程度，才可推翻保險人之審核結果，若保險人醫師之
      意見僅屬「具爭議性」或「見人見智」，基於社會保險之
      特性，尚不能謂保險人審核錯誤。
（二）又全民健康保險醫事服務機構特約及管理辦法第22條之規
      定，雖經行政院衛生署95年2 月修正公告後刪除，惟本案
      發生事實為93年8 月、12月份費用，仍應適用95年2 月修
      正前之規定。
二、原告尚未能舉証証明被告醫師之審核已達「錯誤」之程度：
（一）原告雖以過去相同病例曾經通過審核，本次卻無法通過，
      被告並未以相同標準審查云云，惟查過去曾經通過審核之
      案例有可能因各案情形不同，亦可能因過去審核標準過於
      寬鬆，而有修正之必要，非謂過去曾通過審核之案例，本
      次均必須比照辦理，原告所舉過去曾通過審核之各個案例
      ，尚不足以証明本件個案之審核錯誤。又申復見解雖與初
      審理由不同，但二者結果相同，對「不予支付」之結果不
      生影響，亦難因此而認定審核錯誤。
（二）張家綾（流水號534）部分：
    １、不予支付之理由：
      I、初審核減理由及核減代碼：
          可加入使用中之靜脈輸液一起灌注，而無須在另施予
          注射之必要「A329」。
      II、再次專業審查不予支付理由：
          張家綾林案未依臨床常規逕用非第1 線藥物（核減代
          碼319A，初審誤值為329A）。因使用Erythromycin非
          第1 線用藥之故，申複審查醫師依病歷看來只有紅、
          腫、痛反應，未有膿腫形成，為非感染性反應，以不
          需抗生素為由，也是恰當，所以本案第1 次門診即逕
          行用非第1 線抗生而不予支付，也因病情未達化膿感
          染之階段，不需使用抗生素，核刪有理，不予給付。
    ２、原告主張之理由：
      I、患者張家綾之傷病名稱、處置、適應症及主要症候（
          傷口細菌感染）均詳述於病歷上，應符合「抗微生物
          劑用藥給付規定通則」之醫師診斷為感染症，確有臨
          床需要者．．．，同時使用抗微生物製劑也未超過3
          日份。原審查醫師以329 A 代碼（可加入使用中之靜
          脈輸液一起灌注，無需再另施予注射之必要）片面認
          定病歷記載及病況不足以實施該藥劑並核減之，實屬
          錯植及不適任該職。
      II、此件之爭點應為「傷口細菌感染」與「Local tender
          ness and heat 」之表達與審核醫師之認知不同。原
          病歷之理學：Local heat & tenderness of nose
          tip 、膿鼻涕、傷口細菌感染，明顯表達的是感染以
          及發炎之現象－紅腫熱痛，與審核醫師理由為預防性
          投藥－即並無細菌性感染之認知出入甚大。
      III、除非審核醫師親自檢查病人，並能舉反證並無此事由
          ，否則自應採信病歷之記載。故，患者張家綾病名、
          處置、適應症及病情均詳述於病例上，應符合「抗微
          生物劑用藥給付規定通則」治療適應症範圍。
    ３、本院之判斷：
        本個案爭執點在於是否有感染性反應，被告醫師認為原
        告病歷並未載明化膿感染之階段，其就「病歷記載之詳
        細程度」是否已足以支持達於細菌感染之點，雖與原告
        見解不同，但僅屬見人見智，原告並未証明病患已達化
        膿感染之程度，或被告醫師之見解於目前醫學科學上係
        屬錯誤，尚難認審核錯誤及違反全民健康保險醫事服務
        機構醫療服務審查辦法、全民健康保險西醫基層醫療費
        用審查注意事項之規定。
（三）林蔡美智（流水號635）部分：
    １、不予支付之理由：
      I、初審核減理由及核減代碼：屬於治療/ 處置內含項目
          ，不得另行申報「428A」。
      II、再次專業審查不予支付理由：
          依西醫基層家醫科審查注意事項第2 項第14條，耳鼻
          喉局部治療應符合「全民健康保險醫療費用支付標準
          」規定之適應症，並須有相關之設備，且須於病歷詳
          細紀錄，單純局部噴灑藥物（一般治療），包含於基
          本診療費內，不另支付。又耳鼻喉科審查注意事項中
          第8 項，將其適應症明列重點為有膿汁與痂皮之取出
          、抽吸及局部塗藥之條件，詳實紀錄finding ，宜由
          耳鼻喉專科醫師實施之，一般案件單純局部噴灑藥物
          ，包含於基本診療費內，不另行給付。故本案未提相
          關設備之證明，又病歷中有sinus larvage 之處理，
          須在麻醉情況下，備有相關器械及操作技巧，才能達
          致鼻竇沖洗，而非一般之抽吸，實施人員應有相關之
          訓練。這些案例實際上都是一般上呼吸道感染，只需
          一般之單純局部處理及塗藥即可，亦即已含於基本診
          療費內，不另給付。
    ２、原告主張：
      I、申複理由：患者林蔡美智之病名、處置、適應症及病
          情均詳述於病歷上，應符合「耳鼻喉科審查注意事項
          」之耳鼻喉局部治療適應症範圍－急性扁桃腺炎、鼻
          竇炎有膿汁之抽吸及局部塗藥。病歷之主要症候PE紀
          錄：膿鼻涕、鼻濃痂等。本診所雖非耳鼻喉專科診所
          ，但本診所擁有同等級之相關設備及技術，完全符合
          「家庭醫學科審查注意事項」門診部分審查注意事項
          第14條：「耳鼻喉局部治療．．．並須有相關設備，
          方得列報該等處置項目．．．」。（附相片及相關條
          文）如今，原審查醫師僅以428A代碼片面認定：屬於
          治療/ 處置內含項目，不得另行申報並核減之，恐太
          過濫用自由心證。
      II、爭議審議理由：
          此件之爭點應為「膿鼻涕」與「鼻濃痂」之表達與審
          核醫師之認知不同。原病歷之理學：膿鼻涕、鼻濃痂
          ，本人欲表達的是鼻竇腔有感染以及發炎之現象，「
          膿鼻涕」、「鼻濃痂」是因鼻竇炎所致之膿汁排出，
          故會有膿汁及痂皮之抽吸及局部塗藥。另，病歷圖示
          亦明顯標示有pus(+)，此類型之病歷記錄及描述可見
          於同年12月通過抽審並給付病患顏子翔之病歷（行政
          院衛生署檔案5114號目次006 號第20、21頁），同類
          型案件應予同一標準處理，除非健保局准許各個審查
          醫師的標準不一。因此，患者林蔡美智之病名、處置
          、適應症及病情均詳述於病例上，應符合「耳鼻喉科
          審查注意事項」之耳鼻喉局部治療適應症範圍。
    ３、本院之判斷：
      I、過去通過審核之病例，不足以認定本件審核錯誤，已
          如前述。
      II、對於病歷記載及相關設備之證明，足否支持已達「膿
          汁與痂皮之取出、抽吸」之程度？被告醫師見解雖與
          原告不同，但僅屬見人見智之看法，原告既未証明
          病患已達「膿鼻涕」與「鼻濃痂」之程度，被告醫師
          之見解於目前醫學科學上係屬錯誤，尚難認審核錯誤
          。
（三）孫永匡（流水號736）部分：
    １、不予支付之理由：
      I、初審核減理由及核減代碼：屬於治療/ 處置內含項目
          ，不得另行申報「428A」。
      II、再次專業審查不予支付理由：
          依西醫基層家醫科審查注意事項第2 項第14條，耳鼻
          喉局部治療應符合「全民健康保險醫療費用支付標準
          」規定之適應症，並須有相關之設備，且須於病歷詳
          細紀錄，單純局部噴灑藥物（一般治療），包含於基
          本診療費內，不另支付。又耳鼻喉科審查注意事項中
          第8 項，將其適應症明列重點為有膿汁與痂皮之取出
          、抽吸及局部塗藥之條件，詳實紀錄finding ，宜由
          耳鼻喉專科醫師實施之一般案件單純局部噴灑藥物，
          包含於基本診療費內，不另行給付。故本案未提相關
          設備之證明，又病歷中有sinus larvage 之處理，須
          在麻醉情況下，備有相關器械及操作技巧，才能達致
          鼻竇沖洗，而非一般之抽吸，實施人員應有相關之訓
          練。這些案例實際上都是一般上呼吸道感染，只需一
          般之單純局部處理及塗藥即可，亦即已含於基本診療
          費內，不另給付。
    2.、原告主張：
      I、申複理由：
          患者孫永匡之病名、處置、適應症及病情均詳述於病
          歷上，應符合「耳鼻喉科審查注意事項」之耳鼻喉局
          部治療適應症範圍－急性扁桃腺炎、急性蝶竇炎有膿
          汁之抽吸及局部塗藥。病歷之主要症候PE紀錄：膿鼻
          涕、鼻炎with foul odor等。本診所雖非耳鼻喉專科
          診所，但本診所擁有同等級之相關設備及技術，完全
          符合「家庭醫學科審查注意事項」門診部分審查注意
          事項第14條：「耳鼻喉局部治療．．．並須有相關設
          備，方得列報該等處置項目．．．」。（附相片及相
          關條文）如今，原審查醫師僅以428A代碼片面認定：
          屬於治療/ 處置內含項目，不得另行申報並核減之，
          恐太過濫用自由心證。
      II、爭議審議理由：
          此件之爭點應為「膿鼻涕」與「鼻炎with foul odor
          」之表達與審核醫師之認知不同。原病歷之理學：膿
          鼻涕、鼻炎with foul odor，本人欲表達的是鼻竇有
          感染以及發炎之現象，「膿鼻涕」是因急性蝶竇炎所
          致之膿汁排出，故會有膿汁之抽吸及局部塗藥。另，
          病歷圖示亦明顯標示有鼻膿痂（Crust ）及
          greenrhinorrhea ，此類型之病歷記錄及描述可見於
          同年12月通過抽審並給付病患陳美玉之病歷（附件）
          ，同類型案件應予同一標準處理，除非健保局准許各
          個審查醫師的標準不一。因此，患者孫永匡之病名、
          處置、適應症及病情均詳述於病歷上，應符合「耳鼻
          喉科審查注意事項」之耳鼻喉局部治療適應症範圍。
    ３、本院之判斷：
      I、過去通過審核之病例，不足以認定本件審核錯誤，已
          如前述。
      II、對於病歷記載及相關設備之證明，足否支持已達「膿
          汁與痂皮之取出、抽吸」之程度？被告醫師見解雖與
          原告不同，但僅屬見人見智之看法，原告既未証明被
          告醫師之見解於目前醫學科學上係屬錯誤，尚難認審
          核錯誤。
（四）柳鑾（流水號1241）部分：
    １、不予支付之理由：
      I、初審核減理由及核減代碼：
          屬於治療/ 處置內含項目，不得另行申報「428A」。
          依據病歷記載及病況，不足以支持實施本項（門、急
          、住診療/ 手術/ 麻醉/ 處置/ 治療/ 檢驗/ 檢查/
          藥品/ 特材）「202A」。
      II、再次專業審查不予支付理由：
          依西醫基層家醫科審查注意事項第2 項第14條，耳鼻
          喉局部治療應符合「全民健康保險醫療費用支付標準
          」規定之適應症，並須有相關之設備，且須於病歷詳
          細紀錄，單純局部噴灑藥物（一般治療），包含於基
          本診療費內，不另支付。又耳鼻喉科審查注意事項中
          第8 項，將其適應症明列重點為有膿汁與痂皮之取出
          、抽吸及局部塗藥之條件，詳實紀錄finding ，宜由
          耳鼻喉專科醫師實施之，一般案件單純局部噴灑藥物
          ，包含於基本診療費內，不另行給付。故本案未提相
          關設備之證明，又病歷中有sinus larvage 之處理，
          須在麻醉情況下，備有相關器械及操作技巧，才能達
          致鼻竇沖洗，而非一般之抽吸，實施人員應有相關之
          訓練。這些案例實際上都是一般上呼吸道感染，只需
          一般之單純局部處理及塗藥即可，亦即已含於基本診
          療費內，不另給付。
    2.、原告主張：
      I、申複理由：
          患者柳鑾之病名、處置、適應症及病情均詳述於病歷
          上，應符合「耳鼻喉科審查注意事項」之耳鼻喉局部
          治療適應症範圍－化膿性扁桃腺炎、急性鼻竇炎有膿
          汁之抽吸及局部塗藥。病歷之主要症候PE紀錄：鼻濃
          痂、膿鼻涕、咽喉炎with mucous pus 等。本診所雖
          非耳鼻喉專科診所，但本診所擁有同等級之相關設備
          及技術，完全符合「家庭醫學科審查注意事項」門診
          部分審查注意事項第14條：「耳鼻喉局部治療．．．
          並須有相關設備，方得列報該等處置項目．．．」。
          （附相片及相關條文）如今，原審查醫師僅已202 A
          、428A代碼片面認定病歷記載及病況不足以實施該處
          置並刪除之，恐太過濫用自由心證。
      II、爭議審議理由：
          此病歷之爭點應為圖示雖有鼻濃痂，膿鼻涕與咽喉炎
          withmucous pus之表達，只因無文字標示於圖示上與
          審核醫師之要求標準不同。但原病歷之理學已明顯記
          錄：「鼻濃痂」，「膿鼻涕」與「咽喉炎with
          mucous pus」實已足夠表示清楚，並不因圖示上無文
          字之表達而導致不予補付理由：依據病歷記載及病況
          上不足以實施本項處置。如果真要刪除此項處置時，
          則其理由應是：圖示上未標示文字，而非病歷記載及
          病況上不足以實施本項處置。又，根據審查注意事項
          只要求病歷詳細記錄Finding 備查，並未明言文字與
          圖示需並存，難道圖示未標示文字會導致病歷上文字
          之記載不清楚？因此，患者柳鑾之病名、處置、適應
          症及病情均詳述於病歷上，應符合「耳鼻喉科審查注
          意事項」之耳鼻喉局部治療適應症範圍。
    ３、本院之判斷：
        對於病歷記載及相關設備之證明，足否支持已達「鼻濃
        痂，膿鼻涕與咽喉炎」之程度？被告醫師見解雖與原告
        不同，但僅屬見人見智之看法，原告既未証明被告醫師
        之見解於目前醫學科學上係屬錯誤，尚難認審核錯誤。
（五）吳世珠（流水號1318）部分：
    １、不予支付之理由：
      I、初審核減理由及核減代碼：
          依據病歷記載及病況，不足以支持實施本項（門、急
          、住診療/ 手術/ 麻醉/ 處置/ 治療/ 檢驗/ 檢查/
          藥品/ 特材）「202A」。
      II、再次專業審查不予支付理由：
          依西醫基層家醫科審查注意事項第2 項第14條，耳鼻
          喉局部治療應符合「全民健康保險醫療費用支付標準
          」規定之適應症，並須有相關之設備，且須於病歷詳
          細紀錄，單純局部噴灑藥物（一般治療），包含於基
          本診療費內，不另支付。又耳鼻喉科審查注意事項中
          第8 項，將其適應症明列重點為有膿汁與痂皮之取出
          、抽吸及局部塗藥之條件，詳實紀錄finding ，宜由
          耳鼻喉專科醫師實施之，一般案件單純局部噴灑藥物
          ，包含於基本診療費內，不另行給付。故本案未提相
          關設備之證明，又病歷中有sinus larvage 之處理，
          須在麻醉情況下，備有相關器械及操作技巧，才能達
          致鼻竇沖洗，而非一般之抽吸，實施人員應有相關之
          訓練。這些案例實際上都是一般上呼吸道感染，只需
          一般之單純局部處理及塗藥即可，亦即已含於基本診
          療費內，不另給付。
    2.、原告主張：
      I、申複理由：
          患者吳世珠之病名、處置、適應症及病情均詳述於病
          例上，應符合「耳鼻喉科審查注意事項」之耳鼻喉局
          部治療適應症範圍－鼻竇炎有膿汁之抽吸及局部塗藥
          。病歷之Finding 及圖譜上看到膿鼻涕、green
          rhinirrhea等紀錄。本診所雖非耳鼻喉專科診所，但
          本診所擁有同等級之相關設備及技術，完全符合「家
          庭醫學科審查注意事項」門診部分審查注意事項第14
          條：「耳鼻喉局部治療．．．並須有相關設備，方得
          列報該等處置項目．．．」。（附相片及相關條文）
          如今，原審查醫師僅已202 A 代碼片面認定病歷記載
          及病況不足以實施該處置並刪除該處置，恐太過濫用
          自由心證。
      II、爭議審議理由：
          此病歷之爭點應為「膿鼻涕」與「green rhinorrhea
          」之表達與原審核醫師之認知不同。原病歷之主訴：
          流鼻水with foul odor，本人欲表達的是鼻竇有感染
          以及發炎之現象，「膿鼻涕」與「green rhinorrhea
          」皆因急性蝶竇炎所致之膿汁排出，故會有膿汁之抽
          吸及局部塗藥。此類型之記錄及描述可見於同月通過
          抽審病患吳榮恩之病歷（附件），同類型案件應同標
          準處理。因此，患者吳世珠之病名、處置、適應症及
          病情均詳述於病例上，應符合「耳鼻喉科審查注意事
          項」之耳鼻喉局部治療適應症範圍。
    ３、本院之判斷：
      I、過去通過審核之病例，不足以認定本件審核錯誤，已
          如前述。
      II、對於病歷記載及相關設備之證明，足否支持已達「膿
          汁抽吸及局部塗藥」之程度？被告醫師見解雖與原告
          不同，但僅屬見人見智之看法，原告既未証明病患已
          達「膿汁抽吸及局部塗藥」之程度，或証明被告醫師
          之見解於目前醫學科學上係屬錯誤，尚難認審核錯誤
          。
三、綜上所述，原告尚未能証明保險人醫師之審核錯誤或違反全
    民健康保險醫事服務機構醫療服務審查辦法、全民健康保險
    西醫基層醫療費用審查注意事項之規定，其請求給付保險對
    象張家綾、林蔡美智、孫永臣、柳鑾及吳世珠等5 案於93年
    8 月份及同年12月份之門診診療費用，及法定遲延利息，均
    無理由，應予駁回。
肆、兩造其餘攻擊防禦方法均與本件判決結果不生影響，故不逐
    一論述，併此敘明。
據上論結，本件原告之訴為無理由，爰依行政訴訟法第236 條、
第195 第1 項後段、第98條第3 項前段，判決如主文。
中　　華　　民　　國　　96　　年　　7 　　月　　16　　日
                   第二庭      法  官  畢乃俊
上為正本係照原本作成。
本件以訴訟事件所涉及之法律見解具有原則性者為限，始得於本
判決送達後20日內向本院提出上訴狀並表明上訴理由，如已於本
判決宣示後送達前提起上訴者，應於判決送達後20日內補具上訴
理由（均按他造人數附繕本），且經最高行政法院許可後方得上
訴。
中　　華　　民　　國　　96　　年　　7　 　月　　16　　日
                               書記官  簡信滇
